# 特殊情况下出口交易的收入确认时点问题。

提问人：Kself 时间：2022-09-23 10:08:27
A公司为国内公司，B公司为国际贸易公司，C公司为B公司境外客户。A公司根据与B公司的约定将产品送至港口，并以A公司自己的名义办理了报关单，但货运提单不是以A公司名义托运。这种模式下，收入确认时点是以将产品送至港口的时点、报告时点、还是提单时点，哪个时点合适。合同协议是约定A公司将产品交付给第一承运人即转移产品所有权。

回答人：chenyiwei
在该交易中，B是代理人还是主要责任人？即，A的客户是B还是C？
如果B是代理人，则A应按照一般贸易出口业务中风险和控制权转移的约定处理，判断收入确认时点，如果为FOB条款，则一般为提单时点。
如果B是主要责任人，则对A而言是国内贸易。A应依据与B的合同来判断控制权转移时点。